最高法院刑事判決　　　　　　　　　　　　　　　八十七年度台上字第二○五九號
　　上　訴　人　甲○○
右上訴人因過失致人於死案件，不服台灣高等法院高雄分院中華民國八十七年一月七
日第二審判決（八十六年度交上訴字第七九號，起訴案號：台灣高雄地方法院檢察署
八十六年度偵字第一○三四○號），提起上訴，本院判決如左：
    主  文
上訴駁回。
    理  由
按刑事訴訟法第三百七十七條規定，上訴於第三審法院，非以判決違背法令為理由，
不得為之。是提起第三審上訴，應以原判決違背法令為理由，係屬法定要件。如果上
訴理由狀並未依據卷內訴訟資料，具體指摘原判決不適用何種法則或如何適用不當，
或所指摘原判決違法情事，顯與法律規定得為第三審上訴理由之違法情形，不相適合
時，均應認其上訴為違背法律上之程式，予以駁回。本件上訴意旨略稱：肇事現場，
無設立禁止停車之標誌，而當時天色明亮、路況良好，上訴人之半聯結車，雖暫停於
該處之慢車道，但被害人所騎機車，仍可於快車道之外線道行駛，並非無路可行，而
上訴人之車，體型寬大，目標顯著，在一百公尺之前，即可清晰辨識，對於他車之行
駛無妨害，乃被害人騎機車，見前方慢車道上停上訴人之半聯結車，不轉往快車道之
外線道閃避而肇事，為發生危害之獨立原因，與上訴人停車無相當因果關係。且上訴
人之半聯結車，本得在此停放，上訴人於停車時，亦確信不會發生危險，其對車禍之
發生，更無過失可言。原判決不採納上訴人提出之現場照片二張，而認定上訴人犯罪
事實，適用法則不當等語。惟查原判決維持第一審論處上訴人業務過失致人於死罪刑
之判決，已記載其認定之犯罪事實，並說明所憑證據及適用法律之理由；對於上訴人
所稱肇事時，天色已亮，現場路況良好，又無禁止停車之標誌，上訴人之聯結車，體
型寬大，目標顯著，停於現場，對他車通行無妨，並非必將發生車禍。被害人騎機
車，除改行於慢車道外，並得繞快車道之外線道閃避，其不此之為，撞上訴人之車，
為致其死亡之唯一原因，上訴人行為，與被害人死亡之間，無相當因果關係，不負過
失責任云云之辯解不採納，對其提出之照片二幀，認為不足為上訴人有利之證明，於
理由內分別詳加指駁及說明。按原判決係以上訴人將所駕駛之聯結車，停於肇事現場
之慢車車道，車頭偏向右前方、車尾偏向左後方，左後車輪突出超越白線至快車道零
點二公尺，違反道路交通安全規則第一百十二條第一項第九款「顯有妨害他車通行之
處所不得停車」之規定，致駕駛機車亦未注意車前狀況之被害人撞上，倒地受傷死亡
等情，而認定上訴人行為及被害人行為，與被害人死亡之結果間，皆有相當因果關係
。其因果關係之判斷，係就肇事時之實際情況為之，並非抽象認定上訴人違規停車必
然發生車輛肇事致人死亡結果，是與上訴人主觀上有無「不發生危險」之確信無關，
上訴意旨所稱被害人可繞快車道，閃避上訴人停車而不為云云，與原判決所為其二人
過失行為相競合發生被害人死亡結果之因果關係判斷，又無齟齬。上訴意旨，並未針
對原判決論斷，具體指摘其有如何不適用法則或適用不當，徒憑己意，就原判決已審
酌之事項，重複泛詞爭執，非合法之第三審上訴理由，其上訴違背法律上之程式，應
予駁回。
據上論結，應依刑事訴訟法第三百九十五條前段，判決如主文。
中      華      民      國    八十七    年      六      月     十一     日
                              最高法院刑事第九庭
                                  審判長法官  謝  家  鶴
                                        法官  羅  一  宇
                                        法官  花  滿  堂
                                        法官  陳  世  淙
                                        法官  劉  介  民
      右正本證明與原本無異
                                              書  記  官
中      華      民      國    八十七    年      六      月     十七     日
